【裁判字號】    97,易,122
【裁判日期】    970128
【裁判案由】    竊盜等
【裁判全文】
臺灣高雄地方法院刑事判決               97年度易字第122號
公  訴  人  臺灣高雄地方法院檢察署檢察官
被      告  甲○○
                    （現於臺灣高雄女子監獄另案執行中）
上列被告因竊盜案件，經檢察官提起公訴（96年度偵字第19760
號、第23852 號、第29760 號），嗣因被告就被訴事實為有罪之
陳述，本院並聽取當事人之意見後，改依簡式審判程序進行，判
決如下：
    主  文
甲○○犯竊盜罪，累犯，處有期徒刑肆月；又犯收受贓物罪，累
犯，處有期徒刑參月；又犯結夥攜帶兇器竊盜罪，累犯，處有期
徒刑拾月，扣案之活動扳手壹把，沒收。應執行有期徒刑壹年參
月，扣案之活動扳手壹支，沒收。
    事  實
一、甲○○前因違反懲治盜匪條例等案件，經本院判處有期徒刑
    8 年確定，於民國88年9 月6 日因縮短刑期假釋付保護管束
    ，迄至92年12月2 日保護管束期滿未經撤銷假釋，未執行之
    刑，以已執行論。詎仍不知悔改，先後為下列之行為：
  (一)於96年6 月7 日18時30分許，意圖為自己不法之所有，駕駛
    於96年6 月1 日向不知情之長欣租賃有限公司所租用、車牌
    號碼3503-MJ 號自小貨車，前往乙○○位在高雄縣大社鄉中
    里村鹽埕巷26號住處旁，徒手竊取乙○○所有白鐵架1 組、
    白鐵鍋10餘個、抽油煙機、白鐵泡茶爐隔風板、白鐵製扒子
    等物得手，並將之搬至前開自小貨車上後載運離去，再將之
    變賣，獲利供給花用。嗣乙○○於同日22時30分許發覺報警
    ，警方依現場監視錄影畫面循線查獲。
  (二)復於96年7 月上旬某日，在不詳地點，明知某姓名年籍不詳
    、綽號之成年人所交付之自小客車1 部（懸掛1620-JM 號車
    牌1 面）為來路不明之贓物（該車實際車牌號碼為T3-4869
    號、引擎號碼為4A31B023305 號，名義車主為總源電腦有限
    公司、實際車主為丙○○，於96年7 月2 日8 時30分許，停
    放在高雄縣鳳山市○○街320 號對面失竊；另車牌號碼1620
    -JM 號車牌1 面，為丁○○所有，於96年7 月2 日19 時30
    分許在高雄縣鳥松鄉○○村○○路上某小型公園前遭竊），
    竟仍基於收受贓物之犯意，收受該車。嗣於同年7 月6 日17
    時30分許，該車停放在高雄縣大樹鄉○○村○○○○道路之
    井腳分5 右20電線桿前時，為警巡邏發現該車未懸掛後車牌
    而執行盤查後，發現甲○○正坐於該車駕駛座上，當場扣得
    上開失竊贓車及車牌1 面（均業已發還），而查知上情。
  (三)於96年8 月25日13時40分許，與姓名年籍不詳綽號「靜芬」
    、「小雅」之成年女子，分乘機車前往戊○○位在高雄縣大
    樹鄉○○村○○街42巷77之1 號住處後方，見戊○○所有裝
    置屋後之熱水爐一台無人看顧可供變賣，竟趁人不注意之際
    ，共同基於意圖為自己不法所有之犯意聯絡，結夥3 人，推
    由甲○○（起訴書誤載為朱淑芬）持其所有，客觀上對人之
    生命、身體具有危險性，而足以供作兇器使用之活動扳手1
    把，旋開附著外牆上之熱水爐，「靜芬」、「小雅」則在旁
    把風，依此竊取戊○○所有之熱水爐（價值約新台幣3000元
    ）得手後，於甲○○將上開熱水爐拿給「靜芬」、「小雅」
    2 人放上機車準備載離之際，適為戊○○發覺而當場逮捕制
    止，「靜芬」、「小雅」2 人遂趁隙騎乘機車逃逸，旋經戊○○報警處理，為警當場扣得上開熱水爐1 台（業已發還）
    ，而查悉上情。
二、案經丙○○、戊○○、丁○○訴由高雄縣政府警察局仁武、
    鳳山分局報告臺灣高雄地方法院檢察署檢察官偵查起訴。
    理  由
一、按本件被告甲○○所犯係死刑、無期徒刑、最輕本刑為3 年
    以上有期徒刑以外之罪，其於準備程序就前揭被訴事實為有
    罪之陳述，經受命法官告知簡式審判程序之旨，並聽取其與
    公訴人之意見後，本院認無不得或不宜改依簡式審判程序進
    行之處，爰依刑事訴訟法第273 條之1 第1 項、第284 條之
    1 ，裁定本件由受命法官獨任進行簡式審判程序，合先敘明
    。
二、上揭犯罪事實業據被告於本院審理時坦承不諱，且事實欄所
    列犯罪事實(一)之部分，並據被害人乙○○於警詢中證述明確
    ，且有證人吳恭全於警詢之證述、小客車租賃定型化契約書
    、監視錄影翻拍照片2 張附卷可稽；事實欄所列犯罪事實(二)
    之部分，業經告訴人丙○○於警詢中、證人施明杰於偵查中
    證述在卷，且有丙○○、丁○○領回前揭遭竊之自小客車、
    車牌所立具之贓物認領保管單2 紙、照片6 張附卷可稽；事
    實欄所列犯罪事實(三)之部分，則據告訴人戊○○於警詢中指
    訴綦詳，並有贓物認領保管單、現場蒐證照片8 張附卷可考
    ，及活動扳手1 把扣案可資佐證。綜上，足認被告自白與事
    實相符。本案事證明確，被告犯行堪予認定。
三、按刑法第321 條第1 項第3 款之攜帶兇器竊盜罪，係以行為
    人攜帶兇器竊盜為其加重條件，此所謂兇器，其種類並無限
    制，凡客觀上足對人之生命、身體、安全構成威脅，具有危
    險性之兇器均屬之，且祇須行竊時攜帶此種具有危險性之兇
    器為已足，並不以攜帶之初有行兇之意圖為必要，最高法院
    著有79年台上字第5253號判例可資參照。查扣案之活動扳手
    1 把，既足以用以拆卸金屬材質之熱水爐，顯見此扳手亦為
    金屬材質、質地堅硬，而便於施力，另並有照片1 張附卷可
    佐，是該扣案物堪認客觀上足以危害人之身體、生命安全，
    而屬兇器無訛。又按刑法上結夥3 人之認定，係指在場共同
    實施犯罪或在場分擔犯罪之實施之共同正犯已達3 人，固不
    包括非在場之同謀共同正犯，然對在場把風之共犯，雖未直
    接實施竊盜構成要件行為，既係在場之人，且把風之目的在
    排除犯行之一切可能阻礙，亦屬分擔行為之一部，其人當有
    結夥之該當；刑法分則或刑法特別法中規定之結夥2 人或3
    人以上之犯罪，固應以在場共同實施或在場參與分擔實施犯
    罪之人為限，不包括同謀共同正犯在內，但如同謀共同正犯
    與其他共犯間共謀之犯罪，參與實施犯罪之人數，已合於刑
    法或其特別法規定之結夥二人或三人以上之人數時，依共同
    正犯應就全部犯罪結果共負責任之理論，同謀共同正犯，仍
    應與其他共同正犯負相同之刑責（最高法院76年度台上字第
    6676號判決、87年度台非字第35號判決參照）。是核被告所
    為如事實欄(一)所載之行為，係犯刑法第320 條第1 項之普通
    竊盜罪；事實欄(二)所載之行為，係犯刑法第349 條第1 項收
    受贓物罪；事實欄(三)所載之行為，則係犯刑法第321 條第1
    項第3 、4 款結夥攜帶兇器之加重竊盜罪。被告與「靜芬」
    、「小雅」間，就前揭事實欄(三)之犯行間有犯意聯絡及行為
    分擔，俱為共同正犯。被告所犯上開3 罪，犯意各別，行為
    互殊，應予分論併罰。又被告有事實欄所載之罪刑宣告及執
    行紀錄，於92年12月2 日保護管束期滿未經撤銷假釋，未執
    行之刑，以已執行論，有臺灣高等法院被告前案紀錄表1份
    在卷可稽，其於有期徒刑執行完畢後，5 年內故意再犯本件
    有期徒刑以上之3 罪，均係為累犯，爰均依刑法第47條第1
    項之規定，加重其刑。
四、爰審酌被告不思自食其力，為滿足一己私慾，竟任意竊取他
    人財物，造成他人財物損失及日常生活上不便，行為實有非
    當，且曾有前述之前科紀錄，素行不良，竟不思悔改，再犯
    本件之罪，惟念其犯後於本院審理中已坦承全部犯行，態度
    尚可，又其所竊取之上開財物價值均非鉅，且為警查獲後部
    分贓物已歸還被害人，有前開贓物認領保管單3 紙在卷可稽
    ，對被害人所生之損害業已減輕等一切情狀，各量處如主文
    所示之刑，並定其應執行之刑，以資懲儆。本院審酌上情，
    認量處如主文所示之刑為適當，公訴人求處有期徒刑2 年尚
    嫌過重，附此敘明。扣案之活動扳手1 把，係為被告所有供
    其為事實欄(三)竊盜犯行所用之物，業據被告供承在卷（見本
    院卷第35頁），爰依刑法第38條第1 項第2 款規定宣告沒收
    。
五、至公訴意旨雖認：被告有施用毒品其科，為求購買毒品而四
    處竊取他人財物或收受贓物，而毒癮甚難戒除，本足認其為
    獲取購買毒品所需金錢，有四處竊取人財物之虞，且其前因
    犯竊盜案件，經臺灣高雄地方法院檢察署檢察官以96年度偵
    字第15541 號聲請簡易判決處刑，有聲請簡易判決處刑書在
    卷足查，仍不知悔改而再犯本件竊盜、贓物罪，更足見被告
    具有犯罪之習慣，品性惡劣，僅藉刑之執行實不足以徹底根
    絕惡性，建請依竊盜犯贓物犯保安處分條例第3 條第1 項第
    1 款、第2 款之規定，併予諭知應於刑之執行前令入勞動場
    所施以強制工作，以資懲儆等語。惟按竊盜犯贓物犯保安處
    分條例之強制工作，旨在對有犯罪習慣之18歲以上竊盜犯、
    贓物犯，令入勞動場所，以強制從事勞動方式，培養其勤勞
    習慣、正確工作觀念，習得一技之長，於其日後重返社會時
    ，能自立更生，期以達成刑法教化、矯治之目的。查被告自
    92年保護管束期滿後迄今之論罪科刑紀錄，除本案外，僅有
    1 件竊盜案件（本院以96年度簡字第4073號審理中），有前
    揭被告前案紀錄表在卷可佐，於本案亦僅有2 次竊盜犯行，
    且所竊財物之價值均非鉅，是尚難認其有犯罪之習慣，爰認
    尚無宣告被告應於刑之執行前，令入勞動處所強制工作之必
    要，附此敘明。
據上論斷，應依刑事訴訟法第273 條之1 第1 項、第299 條第1
項前段，刑法第28條、第320 條第1 項、第321 條第1 項第3 款
、第4 款、第349 條第1 項、第51條第5 款、第47條第1 項、第
38條第1項第2款，刑法施行法第1 條之1 ，判決如主文。
本案經檢察官陳登燦到庭執行職務。
中    華    民    國    97    年     1    月    28    日
                  刑事第四庭   法  官  鄭凱文
以上正本證明與原本無異。
如不服本判決應於收受本判決後10日內向本院提出上訴書狀，並
應敘述具體理由，如未敘述上訴理由者，應於上訴期間屆滿後20
日內補提理由書狀於本院（均須按他造當事人之人數附繕本）「
切勿逕送上級法院」。
中    華    民    國    97    年    1     月    29    日
                               書記官  蕭家玲
附錄本案論罪科刑法條
刑法第320 條第1 項
意圖為自己或第三人不法之所有，而竊取他人之動產者，為竊盜
罪，處5 年以下有期徒刑、拘役或500 元以下罰金。
刑法第321 條
犯竊盜罪而有左列情形之一者，處6 月以上、5 年以下有期徒刑
：
一  於夜間侵入住宅或有人居住之建築物、船艦或隱匿其內而犯
    之者。
二  毀越門扇、牆垣或其他安全設備而犯之者。
三  攜帶兇器而犯之者。
四  結夥三人以上而犯之者。
五  乘火災、水災或其他災害之際而犯之者。
六  在車站或埠頭而犯之者。
前項之未遂犯罰之。
刑法第349條
收受贓物者，處3 年以下有期徒刑、拘役或5 百元以下罰金。
搬運、寄藏、故買贓物或為牙保者，處5 年以下有期徒刑、拘役
或科或併科1 千元以下罰金。
因贓物變得之財物，以贓物論。


司法院資訊處製作；財團法人民間司法改革基金會備份。
